# 企业合并和业务合并有什么区别？

提问人：bourne85 时间：2012-04-25 13:14:47
RT，在同一控制下，账务处理时有区别吗？谢谢！

回答人：chenyiwei
从会计准则角度，“企业合并”的概念大于“业务合并”，这是根据被合并方（或者被购买方）是否构成独立法人、交易的标的是股权还是一组构成业务的资产和负债来区分的。 会计处理遵循的原则是相似的，具体请查阅《企业会计准则第 20 号——企业合并》及其应用指南和讲解。